【裁判字號】    97,易緝,51
【裁判日期】    970725
【裁判案由】    違反毒品危害防制條例
【裁判全文】
臺灣臺南地方法院刑事判決              97年度易緝字第51號
公  訴  人  臺灣臺南地方法院檢察署檢察官
被      告  甲○○
上列被告因毒品危害防制條例案件，經檢察官提起公訴（96年度
毒偵字第972號、第1064號），被告就被訴事實為有罪之陳述，
經本院獨任行簡式審判程序，本院判決如下：
    主  文
甲○○施用第二級毒品，處有期徒刑參月，減為有期徒刑壹月又
拾伍日，如易科罰金，均以新臺幣壹仟元折算壹日；又施用第二
級毒品，處有期徒刑參月，減為有期徒刑壹月又拾伍日，如易科
罰金，均以新臺幣壹仟元折算壹日。扣案之安非他命貳包（含袋
重壹點貳公克）沒收銷燬，扣案之吸食器壹組、分裝用吸管貳支
沒收。應執行有期徒刑貳月，如易科罰金，以新臺幣壹仟元折算
壹日。扣案之安非他命貳包（含袋重壹點貳公克）沒收銷燬，扣
案之吸食器壹組、分裝用吸管貳支沒收。
    事  實
一、甲○○前於民國95年間，因施用毒品案件，經臺灣高雄地方
    法院以95年度毒聲字第1230號裁定送勒戒處所觀察、勒戒後
    ，認無繼續施用毒品傾向，於95年12月18日執行完畢出所。
二、甲○○仍不知悛悔，於上開觀察勒戒執行完畢後5年內，先
    後分別基於施用第二級毒品安非他命之犯意，為下列施用第
    二級毒品之犯行：
  (一)甲○○於96年2月18日下午5時許，在臺南縣佳里鎮民安里新
    宅15之11號，以點火燒烤玻璃球吸食煙霧之方式，施用第二
    級毒品安非他命一次。嗣其另案涉犯毒品及槍砲罪嫌，經警
    於96年2月21日下午10時55分許，持本院核發之搜索票在上
    開臺南縣佳里鎮民安里新宅15之11號實施搜索，並為警於96
    年2月22日凌晨1時5分許經其同意採其尿液送驗，檢驗結果
    呈現甲基安非他命陽性反應而知悉上情。
  (二)甲○○於96年3月13日下午5時許，在台南市○○區○○路1
    段111之9號，以點火燒烤玻璃球吸食煙霧之方式，施用第二
    級毒品安非他命一次。嗣其另案涉犯毒品罪嫌，為警於96年
    3月14日下午9時55分許持臺灣臺南地方法院檢察署檢察官核
    發之拘票在上開台南市○○區○○路1段111之9號拘獲，並
    為警於96年3月15日凌晨2時50分許經其同意採其尿液送驗，
    檢驗結果呈現甲基安非他命陽性反應而知悉上情。
三、案經臺南縣警察局佳里分局報告臺灣臺南地方法院檢察署檢
    察官偵查起訴。
    理  由
壹、程序事項：
  一訊之被告甲○○對於起訴之犯罪事實均坦承不諱，並當庭表
    示認罪，而經本院裁定以簡式審判程序加以審理，則依據刑
    事訴訟法第273條之2、同法第159條第2項之規定，不適用傳
    聞法則有關限制證據能力之相關規定，合先敘明。
  二按觀察、勒戒或強制戒治執行完畢後，5年內再犯毒品危害
    防制條例第10條之罪者，檢察官應依法追訴，同條例第23條
    第2項定有明文。查被告有如犯罪事實欄一之前科紀錄，其
    於前95年間，因施用毒品案件，經臺灣高雄地方法院以95年
    度毒聲字第1230號裁定送勒戒處所觀察、勒戒後，認無繼續
    施用毒品傾向，於95年12月18日執行完畢出所，有臺灣高等
    法院被告前案紀錄表一份在卷為憑。被告於觀察勒戒執行完
    畢後5年內再犯毒品危害防制條例之罪，即應依法追訴、審
    理。
貳、實體事項：
  一訊據被告甲○○就上開事實均坦承不諱，並有長榮大學於96
    年2月26日、96年4月23日確認報告各一紙在卷為憑。
  二按安非他命經口服投與後約70%於24小時內自尿中排出，約
    90%於96小時內自尿中排出，目前國內尿液中甲基安非他命
    之檢驗僅鑑定其是否呈陽性反應尚未定其含量，且甲基安非
    他命成分之檢出與其投與方式、投與量、個人體質、採尿時
    間與檢測儀器之精密度等諸多因素有關，僅憑尿液中呈安非
    他命陽性反應，並無法確實推算吸食時間距採集時間之長短
    ，惟依上述資料推斷，最長可能不會超過4日，業經行政院
    衛生署藥物食品檢驗局81 年2月8日 (81)藥檢壹字第001156
    號函述明綦詳。
  三經查，被告經警於96年2月22日凌晨1時5分許採尿送驗，呈
    甲基安非他命陽性反應，此有長榮大學於96年2月26日確認
    報告一紙在卷可稽，核與被告自白相符。是被告之自白確實
    出於真實，可採為認定事實之基礎。揆諸前開說明，足認被
    告確有於96年2月18日下午5時許施用第二級毒品安非他命一
    次之事實，要可認定。又查，被告經警於96年3月15日凌晨2
    時50許採尿送驗，呈甲基安非他命陽性反應，此有長榮大學
    96年4月23日確認報告一紙在卷可稽，核與被告自白相符。
    此外，尚有經扣案之安非他命二小包（含袋重1.2公克），
    經警以聯勤二０四廠製造之煙毒檢驗包初步檢驗結果確含第
    二級毒品安非他命成分，有照片一紙在卷可參（見警卷台南
    縣警察局佳里分局頁33）及扣案之安非他命吸食器1組、分
    裝用吸管2支扣案可稽，核與被告之自白相符，堪以採信。
    是被告之自白確實出於真實，可採為認定事實之基礎。揆諸
    前開說明，足認被告確有於96年3月13日下午5時許施用施用
    第二級毒品安非他命一次之事實，要可認定。
  四綜上所述，本案事證明確，被告之犯行堪以認定，應依法論
    科。
參、論罪科刑：
  一論罪：
    (一)核被告所為，分別係犯毒品危害防制條例第10條第2項之
      施用之施用第二級毒品罪2次。又被告分別持有第二級毒
      品安非他命並進而施用，其持有之低度行為應為施用之高
      度行為所吸收，不另論罪。又被告所犯施用第二級毒品罪
      2次間，二次行為犯意個別，行為互殊，應分論併罰。
    (二)按犯罪在中華民國96年4月24日以前者，除本條例另有規
      定外，經判處有期徒刑、拘役或罰金者，減其刑期或金額
      2分之1（中華民國96年罪犯減刑條例第2條第1項第3款參
      照），又按依本條例應減刑之罪，未經判決確定者，於裁
      判時，減其宣告刑。依前項規定裁判時，應於判決主文同
      時諭知其宣告刑及減得之刑（中華民國96年罪犯減刑條例
      第7條參照）。查被告所為犯罪事實欄二(一)(二)所示之施用
      施用第二級毒品罪行為後，中華民國96年罪犯減刑條例於
      96年6月15日立法通過，於96年7月16日施行，是其所犯毒
      品危害防制條例第10條第2項施用第二級毒品罪2次，其犯
      罪時間在96年4月24日以前，均合於減刑條件，於裁判時
      併減其宣告刑。
    (三)茲審酌被告前曾因施用毒品經送觀察勒戒處分執行完畢後
      ，猶仍不思戒絕毒癮、革除惡習，顯未能深切悔改並記取
      教訓，惟念及被告施用毒品之犯行，在本質上乃屬自我戕
      害身心健康之行為，以及被告犯後尚知坦承犯行，態度良
      好等一切情狀，爰分別量處如主文所示之宣告刑及減其宣
      告刑，並分別諭知如易科罰金之折算標準及定其應執行之
      刑，以資懲戒。
 二沒收：
   (一)按查獲之安非他命係第二級毒品，不問屬於犯人與否，應
      沒收銷燬之，此毒品危害防制條例第2條第2項第2款、第
      18條第1項前段分別定有明文。查本件扣案之第二級毒品
      安非他命2小包（含袋重1.2公克），經警以聯勤二０四廠
      製造之煙毒檢驗包初步檢驗結果確含第二級毒品安非他命
      成分，業如上述，應依前揭之規定宣告沒收併銷燬之。
   (二)又按犯罪所用之物，以屬於犯罪行為人者為限，得沒收之
     ，刑法第38條第3項前段固定有明文。查扣案之安非他命吸
     食器1組、分裝用吸管2支，為被告所有供其施用毒品所用
     之物，應依刑法第38條第1項第2款之規定，宣告沒收之。
據上論斷，應依刑事訴訟法第273條之1第1項、第299條第1項前
段，毒品危害防制條例第10條第2項、第18條第1項前段，刑法第
11條、第38條第1項第2款、第51條第5款，中華民國96年罪犯減
刑條例第2條第1項第3款、第7條，判決如主文。
本案經檢察官劉順寬偵查後提起公訴，檢察官乙○○到庭執行職
務。
中    華    民    國    97    年    7    月    25    日
                  刑事第二庭    法  官  洪士傑
以上正本證明與原本無異。
如不服本判決，應於本判決送達後10日內，向本院提出上訴書狀
，並應敘述具體理由。如未敘述上訴理由者，應於上訴期間屆滿
後20日內向本院補提理由書狀（均須按他造當事人之人數附繕本
）「切勿逕送上級法院」。
                                書記官  王政煌
中    華    民    國    97    年    7     月    29    日
附錄法條
毒品危害防制條例第10條
施用第一級毒品者，處 6 月以上 5 年以下有期徒刑。
施用第二級毒品者，處 3 年以下有期徒刑。


司法院資訊處製作；財團法人民間司法改革基金會備份。
